【裁判字號】    90,易,538
【裁判日期】    900614
【裁判案由】    竊盜等
【裁判全文】
臺灣彰化地方法院刑事判決                            九十年度易字第五三八號
    公  訴  人  臺灣彰化地方法院檢察署檢察官
    被      告  丙○○
右列被告因竊盜等案件，經檢察官提起公訴（九十年度偵字第六七九號），本院判決
如左：
    主  文
丙○○竊盜，處有期徒刑肆月，如易科罰金，以參佰元折算壹日。緩刑參年。
扣案之鑰匙貳支沒收。
    事  實
一、丙○○意圖為自己不法之所有，於民國（下同）九十年一月十三日十二時許，利
    用向朋友甲○○借用機車之機會，取得含有甲○○機車及住處大門、鐵門之鑰匙
    一串，將其中大門及鐵門之鑰匙各複製一支後，於同日十三時三十分許，持該複
    製鑰匙侵入彰化縣彰化市○○○路一巷七五弄三三之一號甲○○住處（侵入住宅
    部分未據告訴），於三樓之林世傑房間，竊取甲○○所有皮夾一個（內含甲○○
    身分證、駕駛執照、郵局提款卡各一張），於一樓客廳之書桌抽屜內，竊取甲○○之父乙○○所有郵局提款卡一張。得手後，基於意圖為自己不法所有之概括犯
    意，於同日十四時許，持該竊得之甲○○郵局提款卡，至設置於彰化縣彰化市大
    竹郵局之提款機，先後二次鍵入其猜得之提款卡密碼，以此不正方法，由該提款
    機自動付款設備分別領取甲○○存於郵局帳戶內之存款新台幣（下同）六萬元、
    四萬元，得手後供給花用，並將該提款卡及前開竊得之皮夾等物，棄置於彰化市
    ○○○路旁排水溝內（除甲○○郵局提款卡一張未尋獲外，餘均已起獲並發還）
    。嗣於同日十七時三十分許，甲○○發現自宅遭竊報警處理，員警始循線於當日
    二十二時許，在彰化縣彰化市○○路○段三○○巷九九弄四十號查獲，並扣得上
    揭丙○○所複製鑰匙二支，同時在丙○○所有之車牌號碼ＰＭ—六九四三號自用
    小客車內，起獲剩餘贓款九萬六千元。
二、案經彰化縣警察局彰化分局報告臺灣彰化地方法院檢察署檢察官偵查起訴。
    理  由
一、訊據被告丙○○於本院審理中矢口否認涉有右揭犯行，辯稱：係甲○○將鑰匙交
    伊去複製，並授權伊去拿提款卡及提領云云，惟查，右揭犯罪事實，業據被告丙○○於警、偵訊中坦承明確，且被害人甲○○確於案發當天即九十年一月十三日
    十七時三十分許發現皮夾被竊，於當日十八時許拿郵局儲金簿至郵局清查，發現
    被盜領十萬元，而於當日二十一時三十分許向彰化分局大竹派出所報案並製作筆
    錄，亦經被害人甲○○於警訊中指述甚詳（見警卷第五頁），參以被告自陳於提
    領被害人甲○○之存款後，旋於當日十六時許將提款卡等物丟棄至彰化市○○○
    路旁排水溝內等情（見警卷第三頁、偵查卷第四頁背面），倘若係經甲○○授權
    提領，應於提領後將現金連同提款卡等物歸還甲○○，豈有丟棄之理？顯係心虛
    為湮滅證物所致，另被告亦自陳分別於三樓林世傑房間及一樓客廳書桌抽屜內，
    取得甲○○皮夾及乙○○郵局提款卡（見警卷第二頁、偵查卷第四頁），倘若係
    經甲○○授權提領自己之存款，焉有取得內含甲○○提款卡之皮夾後，復至一樓
    客廳搜取乙○○之郵局提款卡之必要？況被害人甲○○於本院調查時亦陳稱：並
    無授權丙○○拿父親乙○○之提款卡等語（見本院九十年四月二時三日訊問筆錄
    ），衡以被告於警、偵訊中一再表明悔意，希望好朋友甲○○及其家人能原諒等
    情（見警卷第三頁、偵查卷第四頁背面），故被告所辯，顯係事後卸責之詞，不
    足採信。另被害人甲○○雖於本院調查時改稱：丙○○向其借四千元，因其須上
    班不便提領且自己亦需用金錢，故將鑰匙交給丙○○複製，並授權丙○○去家中
    拿提款卡及提領十萬元等語（見本院九十年五月七日訊問筆錄），果若如此，並
    無將鑰匙交由被告複製之必要，且十萬元金額非小，甲○○亦無需用金錢之急迫
    性，卻授權被告提領十萬元，顯違常情，參以甲○○與被告係好朋友，故被害人
    甲○○事後所言，應係迴護被告之詞，以警訊時之指述為可採。此外，復有贓物
    認領保管單一紙、相片八張及扣案之鑰匙二支附卷可證，事證明確，被告犯行洵
    堪認定。
二、核被告所為，係犯刑法第三百二十條第一項之竊盜罪及同法第三百三十九條之二
    第一項之利用自動付款設備詐欺罪。被告先後二次由自動提款設備詐取財物之犯
    行，時間緊接，所犯構成要件相同之罪，顯係基於概括犯意為之，為連續犯，應
    依刑法第五十六條規定論以一罪，並加重其刑。被告所犯上開竊盜罪與利用自動
    付款設備詐欺罪二罪間，有方法結果之牽連關係，應依刑法第五十五條規定，從
    較重之竊盜罪處斷。爰審酌被告犯罪動機、目的、手段、所生損害及犯罪後態度
    等一切情狀，量處如主文所示之刑，並諭知易科罰金之折算標準，以示懲儆。又
    被告前未曾受有期徒刑以上刑之宣告，有臺灣高等法院被告全國前案紀錄表及臺
    灣彰化地方法院檢察署刑案資料查註紀錄表在卷可稽，其年紀尚淺思慮未周，一
    時財迷心竅誤蹈法網，經此刑之追訴，當知所警惕，而無再犯之虞，故本院認本
    件所宣告之刑以暫不執行為適當，併宣告緩刑三年，以勵自新。扣案之鑰匙二支
    ，係被告所有供竊盜所用之物，應依法宣告沒收。
據上論斷，應依刑事訴訟法第二百九十九條第一項前段，刑法第五十六條、第三百二
十條第一項、第三百三十九條之二第一項、第五十五條、第四十一條第一項、第七十
四條第一款、第三十八條第一項第二款，罰金罰鍰提高標準條例第一條前段、第二條
，判決如主文。
本案經檢察官林俞妙到庭執行職務。
中    華    民    國      九十      年       六       月      十四      日
                            臺灣彰化地方法院刑事第三庭
                                  審判長法官   鄭  永  玉
                                  法      官   紀  佳  良
                                  法      官   秦  慧  君
右正本證明與原本無異。
如不服本判決，應於判決送達後十日內向本院提出上訴狀( 須附繕本 )。
告訴人或被害人對於判決如有不服具備理由請求檢察官上訴者，其上訴期間之計算係
以檢察官收受判決正本之日期為準。
                                  法院書記官   楊  年  雄
中    華    民    國      九十      年       六       月      二十      日
刑法第三百二十條
意圖為自己或第三人不法之所有，而竊取他人之動產者，為竊盜罪，處五年以下有期
徒刑、拘役或五百元以下罰金。
意圖為自己或第三人不法利益，而竊佔他人之不動產者，依前項之規定處斷。
前二項之未遂犯罰之。
刑法第三百三十九條之二：
意圖為自己或第三人不法之所有，以不正方法由自動付款設備取得他人之物者，處
三年以下有期徒刑、拘役或一萬元以下罰金。
以前項方法得財產上不法之利益或使得第三人得之者，亦同。


司法院資訊處製作；財團法人民間司法改革基金會備份。
